---
title: "Tarea 2_FUNCIONES EN R y Familia apply_Jose Gonzalez_999009084"
output: html_notebook
---

Funciones en R:
Una función es un conjunto de instrucciones que convierte entradas a resultados deseados. 

1.	Estructura de una función:
Consta de tres partes, entrada, cuerpo y salida.

Entrada: es el ingreso de la información que es requerida para que se realice algún procedimiento dentro de la función. Estos valores de entrada pueden ser ingresados por el usuario y si no se tiene este ingreso tomar valores por defecto.

Cuerpo: en el se encuentran las instrucciones que transforman las entradas en la salida deseada o requerida, las instrucciones que se incluyen al cuerpo de la función deben ir entre {  }.

Salidas: son los resultados obtenidos de la transformación de los valores de entrada que se realizan en el cuerpo. 

2.	Ejemplo de función:
```{r}
sumar <- function(x,y){
  total <- x + y
  return(total)
}
```

```{r}
rapidez <- function(s,t){
  resultado <- s/t
  return(resultado)
}
```

3.	Argumentos de una función:

Son una serie de valores (opcionales) que se pasan a la función, de manera que que ciertas variables dentro de estas poseen diferentes valores en cada llamada de la función, en este caso se asignan a las variables en el orden que se colocan, por ejemplo, al llamar la función con los valores 7, 3 sin indicar quien es quien, el 7 se asigna a lado1 y el 3 a lado2.

```{r}
area_rectangulo <- function(lado1, lado2){
  area <- lado1 * lado2
  return(area)
}
area_rectangulo(7,3)
```

4.	Argumentos por valor:

Es el método mas recomendado, porque se indica a la función el valor y a que variable debe ser asignado, es útil cuando se tienen muchas variables para la función y así evitar que una no sea asignada correctamente y nos de un error. Ejemplo, utilizando el ejercicio anterior se indican y asignan los valores a las variables lado1 y lado2.

```{r}
area_rectangulo <- function(lado1, lado2){
  area <- lado1 * lado2
  return(area)
}
area_rectangulo(lado1=7,lado2=3)
```


Familia apply

Son funciones utilizadas para aplicar una función a cada elemento de una estructura de datos, se utilizan para aplicar funciones en matrices, data frame, arrays y listas.

1.	Lapply: diseñada para aplicar funciones a todos los elementos de una lista. 
Sintaxis: lapply (X, FUN), donde X es una lista y FUN la función a aplicar. Recibe una lista y devuelve una lista

2.	Uso de lapply con funciones (ejemplos)

```{r}
lista <- list(A=c(8,9,7,5),
              B=data.frame(x=1:5, y=c(5,1,0,2,3)))
lapply (lista, sum)
```

```{r}
lista2 <- list(A=c(56,12,57,24), B=c(89, 12, 64,18,65,76))
lapply (lista2, 
        quantile,
        probs = c(0.25,0.50,0.75))
```

3.	Sapply: permite iterar sobre una lista o vector sin tener necesidad de utilizar un bucle for.
Sintaxis: sapply (X, FUN, simplify, USE.NAMES) donde X es un vector o lista, FUN la función a ser aplicada, simplify si es False devuelve lista, True array, USE.NAMES si True y si x es un vector usa los nombres de X.

4.	Uso de sapply con funciones (ejemplos)

```{r}
lista3 <- list (A=c(4,9, 16, 25))
sapply (lista3, sqrt)
```

5.	Vapply: es similar a sapply, pero esta necesita especificar el tipo de salida explícitamente.

6.	Uso de vapply con funciones (ejemplos)

```{r}
lista4 <- list(A=1, B=1:3, C=1:7)
vapply(lista4, FUN = length, FUN.VALUE = 0L)
```



